臺灣臺北地方法院交通事件裁定       100年度交聲字第1928號
原處分機關  交通部公路總局臺北區監理所板橋監理站
異  議  人
即受處分人  張浩
上列異議人即受處分人因違反道路交通管理處罰條例案件，對原
處分機關民國100年7月29日所為板監裁字第裁41-A02YFU974號處
分聲明異議，本院裁定如下：
    主  文
異議駁回。
    理  由
一、原處分意旨略以：異議人即受處分人張浩於民國100年7月18
    日晚間8時26分許，騎979-CLM號重型機車，駛經有燈光號誌
    管制之臺北市○○區○○路、思源街交岔路口闖紅燈，經警
    舉發，嗣原處分機關依道路交通管理處罰條例第53條第1項
    規定裁處罰鍰新臺幣1千8百元，並依同條例第63條第1項第3
    款規定記違規點數3點等語。
二、異議意旨略以：員警舉發前未給予伊充分陳述機會，未盡違
    規內容告知義務，且僅憑肉眼觀察即謂伊闖紅燈，顯屬輕率
    云云。
三、按汽車駕駛人，行經有燈光號誌管制之交岔路口闖紅燈者，
    處新臺幣1千8百元以上5千4百元以下罰鍰。又汽車駕駛人有
    前開規定之情形者，除依該條處罰鍰外，並予記違規點數3
    點，道路交通管理處罰條例第53條第1項、第63條第1項第3
    款分有明文。經查：
(一)交通警員製單舉發違反道路交通管理處罰條例所列之違規事實
  ，本質為行政處分，係公務員基於職務上權力，依法就特定具
  體事件所為公法效果之單方行政行為，基於公務員為公法行為
  具有公信力之原則，該行政處分當可被推定為有效，其據以依
  法處分之事實亦應認定為正確無誤，本此公信原則，乃立法者
  賦予行政機關制定違反道路交通事件統一裁罰基準及處理細則
  ，使執勤警員得立即處分以維交通秩序、安全之行政目的，反
  之，若謂公務員一切行政行為均需預留證據以證其實，則國家
  行政勢必窒礙難行，據此，刑事訴訟法就犯罪證據有關規定中
  ，與屬行政秩序罰之交通違規裁罰本旨不合部分，自不在準用
  之列（臺灣高等法院87年度交抗字第157號裁定意旨參照）。
  另依道路交通管理處罰條例裁處行政罰事件，依公法爭議之舉
  證責任分配法則，固應先由行政機關就履踐相關正當法定程序
  及人民應受處罰之客觀違反法令行為，負證明之責，惟倘受處
  分人就行政機關已為相當證明之前開事項欲為抗辯，亦須就其
  所辯提出反證，然行政機關就上揭應為舉證事項，非不得以執
  行查察取締勤務人員，依調查人證程序，就親歷事實提供不可
  替代之證明方法，先予敘明。
(二)異議人確有上揭違規事實，業經證人即舉發警員吳錫光到庭證
  述：這個案件是在汀州路與思源街口，異議人從汀州路往南到
  思源街與汀州路口時，異議人沒有停下來，就違規左轉向東，
  那時候是紅燈，理論上左右轉都不行，因為號誌燈規定紅燈都
  不行左右轉。當時伊離異議人大概有3到4公尺距離，伊視力非
  常好，當時天氣也很好，伊能確定異議人當時有闖紅燈，很清
  楚，這件是攔停案件，就是把異議人攔下來，直接告知他你紅
  燈左轉，然後也會告訴違規人請你看現在的號誌是紅燈，伊會
  告訴當事人說請你簽名，不簽名也沒關係，因為不簽名的話，
  我們就在罰單上拒簽名拒回答即可等語明確（本院卷第20頁背
  面-21頁），衡證人吳錫光係依法執行公務警員，與異議人素
  不相識，亦無怨隙，實無捏造事實違法取締或故設虛詞構陷異
  議人致己亦受偽證罪嫌追訴處罰之理；復有證人所繪舉發當時
  己與異議人相對位置及異議人車行進方向之現場圖存卷為憑（
  本院卷第10頁），是異議人有違規事實一情，至堪認定，異議
  人空言警員未盡告知義務、未予充分陳述機會、舉發失實云云
  ，尚乏實據，難以憑採。
四、綜前所述，原處分機關前揭裁罰核屬適法，異議人異議為無
    理由，應予駁回。
據上論斷，應依道路交通管理處罰條例第87條第2項，道路交通
事件處理辦法第18條，裁定如主文。
中    華    民    國   100    年    11    月    15    日
                      臺灣臺北地方法院交通法庭
                              法  官  陳琪媛
以上正本證明與原本無異。
如不服本裁定，應於裁定送達後5日內向本院提出抗告狀。
                              書記官  蔡文揚
中    華    民    國   100    年    11    月    15    日